# 请教陈版：股份支付中的可行权条件的识别

提问人：wx_5f16686c834e 时间：2020-07-21 15:03:00
请教陈版：A公司拟IPO，甲公司为A公司的控股股东。 2017 年 1 月，A公司实施股权激励计划，由A公司的控股股东甲无偿转让持有A公司的1%股份给激励对象。同时A公司、激励对象、甲公司签订股权激励协议，假定授予日为2017 年 1 月。股权激励协议约定：
1 、A公司上市前，激励对象离职的，按照以下两种原则处理，采用何种方式由A公司决定：（ 1 ）甲公司或其指定的第三方按照约定的价格回购：服务期不满 1 年的，无偿回购全部授予股份；服务期超过 1 年，不满 2 年的，无偿回购50%的股份，另外50%按照 10 元每股回购；服务期满 2 年的，全部股份按照 10 元每股回购；（ 2 ）A公司按照激励对象的贡献程度，保留全部或部分授予的股份。收回部分按照（ 1 ）的原则回购。
2 、A公司上市前，因违反公司制度或利益被辞退的，授予股份全部无偿退回给甲公司或其指定的第三方。
3 、A公司上市后，在招股说明书中承诺的限售期满后，激励对象可以按照A公司股票的公允价值减持或处置（不受是否服务期满的限制）。
问题：
1 、在没有其他明确约定条件下，由于A公司上市前后授予对象对股份的处置价格和对象的影响，实际上A公司成功上市构成了唯一的行权条件，等待期为 2017 年 1 月至A公司IPO成功，是否正确？
2 、如果A公司成功上市构成了唯一的行权条件，本次股份支付计划是否构成混合工具？即对预计可行权的股份按照股份支付准则进行处理；预计离职的，根据回购价格，属于固定奖励薪酬处理，在满足服务期间内确认费用（如服务期满 1 年，不满 2 年离职的，如果按照 10 元回购，且预计会辞职的，在服务期满 1 年时计入奖励薪酬成本 10元）。
3 、如果A公司成功上市构成了唯一的行权条件，如果A公司采用“（ 2 ）A公司按照激励对象的贡献程度，保留全部或部分授予的股份。收回部分按照（ 1 ）的原则回购。”处理的上市前激励对象离职的，保留部分是否已经行权，按照加速行权处理？我认为，属于已经行权的情形。

回答人：chenyiwei
理论上可以理解为“在没有其他明确约定条件下，由于A公司上市前后授予对象对股份的处置价格和对象的影响，实际上A公司成功上市构成了唯一的行权条件”，但实务中对于这种情况，一般都认为没有等待期，在授予日一次确认股份支付费用和资本公积，而不是分摊确认。